【裁判字號】    98,簡上,226
【裁判日期】    980527
【裁判案由】    妨害公務
【裁判全文】
臺灣高雄地方法院刑事判決             98年度簡上字第226號
上  訴  人
即  被  告  甲○○
上列上訴人因妨害公務案件，不服臺灣高雄地方法院高雄簡易庭
97年度審簡字第6896號第一審判決（聲請簡易判決處刑案號：臺
灣高雄地方法院檢察署97年度偵字第31636 號），提起上訴，本
院判決如下：
    主  文
上訴駁回。
    事實及理由
一、本案經本院審理結果，認第一審簡易判決之認事、用法及量
    刑均無不當，應予維持，並引用第一審簡易判決書（含聲請
    簡易判決處刑書）記載之事實、證據及理由（詳如附件）。
二、上訴人即被告上訴意旨略以：被告已向員警黃偉賓致歉並達
    成和解，請求判處較輕之刑度等語。惟按量刑輕重，係屬事
    實審法院得依職權自由裁量之事項，苟已斟酌刑法第57條各
    款所列情狀而未逾越法定刑度，不得遽指為違法；又在同一
    犯罪事實與情節，如別無其他加重或減輕之原因，下級審量
    定之刑，亦無過重或失輕之不當情形，則上級審法院對下級
    審法院之職權行使，原則上應予尊重，分別有最高法院72年
    臺上字第6696號判例、75年臺上字第7033號判例及最高法院
    85 年 度臺上字第2446號裁判意旨可資參照。查原審依卷內
    證據判斷，認被告犯刑法第140 條第1 項之侮辱公務員罪，
    罪證明確，依刑事訴訟法第449 條第1 項前段、第3 項、第
    454 條第2 項，刑法第140 條第1 項、第47條第1 項、第41
    條第1 項前段、刑法施行法第1 條之1 ，並審酌被告之犯罪
    動機、手段，及其以言語辱罵員警，公然對公權力加以挑釁
    ，所生危害非輕，及其犯後坦承犯行，態度尚可，且其職業
    、家庭經濟狀況及智識程度等一切情狀，量處有期徒刑4 月
    ，並諭知易科罰金之折算標準，認事用法核無違誤，量刑並
    已斟酌刑法第57條所規定之一切量刑事由，尚難認有量刑明
    顯過重之不當情形。雖原審未及審酌被告已與員警黃偉賓和
    解之事實，然侮辱公務員罪，所侵害為國家法益，並非侵害
    個人法益之犯罪，縱原審未因被告與員警黃偉賓是否和解乙
    節作為量刑之理由，亦無不當，另被告亦不符合緩刑之要件
    ，故被告以原審判決量刑過重等語為由，提起上訴，指摘原
    判決不當，為無理由，應予駁回。
三、據上論斷，應依刑事訴訟法第455 條之1 第1 項、第3 項、
    第364 條、第368 條、第373 條，判決如主文。
本案經檢察官李茂增到庭執行職務。
中    華    民    國    98    年    5     月    27    日
                  刑事第十九庭    審判長法  官  李代昌
                                        法  官  文昌
                                        法  官  吳芝瑛
以上正本證明與原本無異。
不得上訴。
中    華    民    國    98    年    5     月    27    日
                                        書記官  林麗文
附錄本判決論罪之法條
刑法第140條
於公務員依法執行職務時，當場侮辱，或對於其依法執行之職務
公然侮辱者，處6月以下有期徒刑、拘役或1百元以下罰金。
對於公署公然侮辱者亦同。


司法院資訊處製作；財團法人民間司法改革基金會備份。
